【裁判字號】    98,易,351
【裁判日期】    980220
【裁判案由】    竊盜
【裁判全文】
臺灣臺中地方法院刑事判決  98年度易字第351號
公  訴  人  臺灣臺中地方法院檢察署檢察官
被      告  丙○○
                    （另案在臺灣臺中監獄執行中）
上列被告因竊盜案件，經檢察官提起公訴（97年度偵字第26777
號），本院判決如下：
    主    文
丙○○犯加重竊盜罪，累犯，處有期徒刑柒月。
    犯罪事實
一、丙○○曾因犯妨害兵役治罪條例案件，經臺灣苗栗地方法院
    於民國九十五年十二月二十五日，以九十五年度訴字第二四
    ○號判處有期徒刑六月確定，嗣經減刑為三月，而於九十六
    年七月十五日執行完畢。詎其仍不知悔改，竟意圖為自己不
    法之所有，於九十七年八月十四日上午六時許（起訴書誤載
    為五時許），在乙○○所開設位於臺中市東區旱溪裡東光園
    路六三○之一號之汽車修配廠，以徒手扳開鐵窗柱條之方式
    破壞鐵窗後，進入屋內竊取乙○○所有之現金約新臺幣（下
    同）二千元及氣動工具一批（價值約十五萬元）。得手後，
    再將上開竊得之氣動工具運往位於臺中市○區○○○路附近
    之跳蚤市場內之某資源回收攤位，變賣得款三千元。嗣經警
    方在上開修配廠內之車號ＮＹ－８５２０號自小客車之後行
    李蓋鎖孔開關右側上採得丙○○指紋一枚，經比對後查獲。
二、案經乙○○訴由臺中市警察局第三分局報告臺灣臺中地方法
    院檢察署檢察官偵查起訴。
    理    由
一、證據能力之說明：按現行刑事訴訟法為保障被告之反對詰問
    權，排除具有虛偽危險性之傳聞證據，以求實體真實之發見
    ，於該法第一百五十九條第一項明定被告以外之人於審判外
    之言詞或書面陳述，除法律有規定者外，不得作為證據。而
    刑事訴訟法第一百五十九條之一至第一百五十九條之四有傳
    聞法則之例外規定，且被告以外之人於審判外之陳述，雖不
    符前四條之規定，而經當事人於審判程序同意作為證據，法
    院審酌該言詞陳述或書面陳述作成時之情況，認為適當者，
    亦得為證據；當事人、代理人或辯護人於法院調查證據時，
    知有第一百五十九條第一項不得為證據之情形，而未於言詞
    辯論終結前聲明異議者，視為有前項之同意，刑事訴訟法第
    一百五十九條之五定有明文。查本件證人即被害人乙○○於
    警詢中之證述，均屬於審判外之陳述，為傳聞證據，然被告
    丙○○於本院審理時未表示意見，顯不予爭執，且迄至言詞
    辯論終結前亦未曾聲明異議，本院審酌上開證據資料製作時
    之情況，尚無違法不當及證明力明顯過低之瑕疵，亦認為以
    之作為證據應屬適當，且指訴內容係針對被告是否有竊盜犯
    行之事實，為證明本案犯罪事實所必要，故揆諸上開規定，
    爰依刑事訴訟法第一百五十九條之五規定，認上揭證據資料
    均例外認有證據能力，合先敘明。
二、上揭犯罪事實，業據被告丙○○於偵查中及本院審理時坦承
    不諱，核與證人即告訴人乙○○於警詢中證訴之情節相符，
    並有臺中市警察局第三分局現場勘查報告書、刑案現場採證
    相片及內政部警政署刑事警察局鑑驗書等在卷可稽。被告於
    偵查中及本院審理時自白犯罪，應與事實相符，而足堪採信
    。因而認本件事證明確，被告所為加重竊盜犯行，應堪認定
    。
三、核被告丙○○所為，係犯刑法第三百二十一條第一項第二款
    之加重竊盜罪。又被告前因犯妨害兵役治罪條例案件，經臺
    灣苗栗地方法院於九十五年十二月二十五日，以九十五年度
    訴字第二四○號判處有期徒刑六月確定，嗣經減刑為三月，
    而於九十六年七月十五日執行完畢，有臺灣高等法院被告全
    國前案紀錄表及臺灣臺中地方法院檢察署刑案資料查註紀錄
    表在卷可查，被告於前案執行完畢五年內，故意再犯本件有
    期徒刑以上之罪，為累犯，依刑法第四十七條第一項之規定
    ，加重其刑。爰審酌被告正值壯年，身強力壯，不思循正途
    以謀正當利益，竟為私利，見他人財物即起意行竊，缺乏對
    他人財產權須予以尊重之觀念，惟衡酌被告犯後於警詢、偵
    查中及本院審理中均坦承犯行，犯罪後態度尚稱良好，及被
    告之犯罪之目的、手段、智識程度、所竊得物品之價值等一
    切情狀，量處如主文所示之刑。
據上論斷，應依刑事訴訟法第二百九十九條第一項前段，刑法第
三百二十一條第一項第二款、第四十七條第一項，判決如主文。
本案經檢察官甲○○到庭執行職務。
中    華    民    國    98    年    2     月    20    日
              刑事第十七庭  法  官  張清洲
以上正本證明與原本無異。
如不服本判決，應於收送達後十日內向本院提出上訴書狀（應敘
述具體理由並附繕本）。
上訴書狀如未敘述理由，應於上訴期間屆滿後二十日內補提理由
書於本院。
                            書記官  詹東益
中    華    民    國    98    年    2     月    20    日
附錄論罪科刑法條
中華民國刑法第321條
（加重竊盜罪）
犯竊盜罪而有左列情形之一者，處6月以上、5年以下有期徒刑：
一、於夜間侵入住宅或有人居住之建築物、船艦或隱匿其內而犯
    之者。
二、毀越門扇、牆垣或其他安全設備而犯之者。
三、攜帶兇器而犯之者。
四、結夥三人以上而犯之者。
五、乘火災、水災或其他災害之際而犯之者。
六、在車站或埠頭而犯之者。
前項之未遂犯罰之。


司法院資訊處製作；財團法人民間司法改革基金會備份。
